臺灣高雄地方法院刑事判決　　　　　　　 96年度訴字第145號
公　訴　人　臺灣高雄地方法院檢察署檢察官
被　　　告　乙○○
　　　　　　　　　　（現於高雄女子監獄執行中）
上列被告因違反毒品危害防制條例案件，經檢察官提起公訴（95
年度毒偵字第9289號），本院改依簡式審判程序判決如下：
    主  文
乙○○施用第一級毒品，處有期徒刑捌月。減為有期徒刑肆月，
如易科罰金，以新臺幣壹仟元折算壹日。
    事  實
一、乙○○前曾施用毒品違反毒品危害防制條例案件，經依本院
    91年度毒聲字第5174號裁定執行強制戒治，於民國92年8 月
    19日強制戒治期滿。詎其仍未戒除毒品，基於施用第一級毒
    品海洛因之單一犯意，於95年9 月25日下午5 時許、翌日（
    即26日）下午2 時許，分別於高雄縣鳳山日經武路354 巷1
    號及高雄縣鳳山市○○路123 號5 樓之14等處，以將海洛因
    置入針筒摻水混合後施打之方式，施用第一級毒品海洛因各
    1 次。嗣於95年9 月26日下午3 時30分許，在高雄縣鳳山市
    ○○路138 號前，為警查獲，並得乙○○同意採集其尿液送
    驗，結果呈海洛因代謝物嗎啡陽性反應，而悉上情。
二、案經高雄市政府警察局前鎮分局報告臺灣高雄地方法院檢察
    署檢察官偵查起訴。
    理  由
一、本件被告乙○○所犯為死刑、無期徒刑、最輕本刑為3 年以
    上有期徒刑以外之罪，其於準備程序進行中，就被訴事實為
    有罪之陳述，經受命法官告知簡式審判程序之旨，並聽取當
    事人之意見後，本院合議庭裁定由受命法官獨任進行簡式審
    判程序，合先敘明。
二、被告前曾因施用毒品違反毒品危害防制條例案件，經依本院
    91年度毒聲字第5174號裁定執行強制戒治，於92年8 月19日
    強制戒治期滿，有臺灣高等法院被告前案紀錄表在卷可稽，
    其於強制戒治期滿後5 年內，再為本次施用毒品犯行，應依
    法論科。
三、上揭事實，業據被告乙○○坦承不諱；且其於為警查獲後採
    集之尿液，經鑑定後亦呈高雄市立凱旋醫院濫用藥物尿液檢
    驗報告1 紙在卷足憑。又海洛因於人體內會水解為嗎啡，再
    循嗎啡代謝方式排出體外，亦經行政院衛生署80年以056954
    號函釋明確。被告自白與事實相符，事證明確，其犯行足堪
    認定，應依法論科。
四、按海洛因為毒品危害防制條例第2 條第2 項第1 款所規定之
    第一級毒品，是核被告乙○○所為，係犯同條例第10條第1
    項之施用第一級毒品罪。其施用第一級毒品前後持有毒品之
    低度行為，為其施用毒品之高度行為所吸收，不另論罪。又
    按刑事法若干犯罪行為態樣，本質上原具有反覆、延續實行
    之特徵，立法時既予特別歸類，定為犯罪構成要件之行為要
    素，則行為人基於概括之犯意，在密切接近之一定時、地持
    續實行之複次行為，倘依社會通念，於客觀上認為符合一個
    反覆、延續性之行為觀念者，於刑法評價上，即應僅成立一
    罪；學理上所稱「集合犯」之職業性、營業性或收集性等具
    有重複特質之犯罪均屬之，而依毒品危害防制條例第2 條第
    1 項規定之「毒品」的定義，可知毒品因具有成癮性及濫用
    性，即一方面因「耐藥性」的影響，導致行為人必須逐漸增
    加施用劑量，方能達成相同效果；他方面則可能因「生理依
    賴性」及「心理依賴性」的影響，導致行為人對毒品產生強
    烈渴求，終至不能根絕；由此可知，施用毒品之行為本身，
    顯然具有反覆性及延續性之特徵，準此，「施用毒品」即屬
    前揭「於立法已特別歸類具有重複特質」之犯罪。本件被告
    係基於單一行為決意，於95年5 月25日、26日，分別施用毒
    品各1 次，時間甚為接近，地點亦均在高雄縣鳳山市，足見
    其施用毒品顯係出於反覆、延續施用之單一行為決意至明，
    從而在行為概念上，應評價認係包括一罪之集合犯。爰審酌
    被告前因毒品危害防制條例案件，經強制戒治及有期徒刑之
    宣告，詎其仍未能徹底戒絕毒品，接連施用海洛因2 次，顯
    見其無戒毒悔改之意，惟念其犯後坦承犯行，且其施用毒品
    僅自戕一己之身體健康，尚未對他人造成危害等一切情狀，
    量處如主文所示之刑。至公訴意旨認被告於有期徒刑執行完
    畢後5 年內，再為本件犯行，請求論以累犯並加重其刑，然
    查：被告前因違反毒品危害防制條例案件等案件，經本院92
    年度訴字第187 號、93年度訴字第1497號、最高法院94年度
    台非字第73號判決分別判處有期徒刑6 月、1 年、9 月確定
    ，嗣經裁定定應執行刑有期徒刑2 年2 月確定，於95年5 月
    11日假釋出監，同年95年9 月27日假釋期滿執行完畢，有臺
    灣高等法院被告前案紀錄表在卷可稽，本件被告係於95年9
    月25、26日即上開有期徒刑執行完畢前再犯本罪，應不構成
    累犯，附此敘明。
據上論斷，應依刑事訴訟法第273 條之1 第1 項、第299 條第1
項前段，中華民國96年罪犯減刑條例第2 條第1 項第3 款、第7
條、第9 條，毒品危害防制條例第10條第1 項，刑法第11條前段
、第41條第1 項前段，判決如主文。
本案經檢察官甲○○到庭執行職務。
中　　華　　民　　國　　96　　年　　7 　　月　　30　　日
                  刑事第一庭    法　官  陳宛榆
以上正本證明與原本無異。
如不服本判決，應於判決送達後10日內，向本院提出上訴狀。
                                書記官  劉甄庭
中　　華　　民　　國　　96　　年　　7 　　月　　30　　日
附錄本判決論罪之法條
毒品危害防制條例第10條
施用第一級毒品者，處 6 月以上 5 年以下有期徒刑。
施用第二級毒品者，處 3 年以下有期徒刑。
